【裁判字號】    98,訴,1990
【裁判日期】    980630
【裁判案由】    搶奪等
【裁判全文】
臺灣板橋地方法院刑事判決              98年度訴字第1990號
公  訴  人  臺灣板橋地方法院檢察署檢察官
被      告  甲○○
            乙○○
                  （現另案於臺灣臺北監獄執行中）
上列被告因搶奪等案件，經檢察官提起公訴（98年度偵字第383
號），本院以簡式審判程序審理，判決如下：
    主  文
甲○○共同犯竊盜罪，累犯，處有期徒刑肆月；又共同犯搶奪罪
，累犯，處有期徒刑捌月。應執行有期徒刑拾月。
乙○○共同犯竊盜罪，累犯，處有期徒刑肆月；又共同犯搶奪罪
，累犯，處有期徒刑捌月。應執行有期徒刑拾月。
    事  實
一、前科素行：
(一)、甲○○前於民國（下同）88年間，因贓物案件，經本院以89
    年度板簡字第30號判處有期徒刑3 月確定；復於88年間因毒
    品案件，經本院以89年度訴字第19號判處有期徒刑10月後，
    經臺灣高等法院以89年度上訴字第1920號駁回上訴確定；又
    於89年間，因逃亡案件，經北部軍事法院以89年度信審字第
    228 號判處有期徒刑8 月確定；再於89年間因施用毒品案件
    ，經本院以90年度板簡字第326 號判處有期徒刑6 月確定，
    嗣經本院以90年度聲字第3015號裁定，將上開施用、逃亡等
    罪合併定應執行刑為有期徒刑1 年10月；另於91年間，因搶
    奪案件，經本法院以91年度訴字第1603號判處有期徒刑7 月
    確定，前開案件接續執行，於92年1 月6 日因縮短刑期假釋
    出監，所餘刑期付保護管束，於92年11月26日保護管束期滿
    ，假釋未經撤銷，未執行之刑，以已執行論。另於95年間，
    因施用毒品案件，經本院以95年度易字第210 號判處有期徒
    刑8 月確定；復因傷害案件，經同法院以95年度簡字第3979
    號判處有期徒刑3 月確定，上開2 罪合併執行，於96年4 月
    11日執行完畢（於本件構成累犯）。
(二)、乙○○則因違反槍砲彈藥刀械管制條例案件、竊盜、搶奪案
    件，分別經本院以91年度訴字第16號、91年度易字第1314號
    、92年度訴字第357 號判處有期徒刑3 月、6 月、9 月確定
    ，前開3 罪經定應執行有期徒刑1 年4 月後，復因妨害自由
    案件，經本院以92年度訴字第540 號判處有期徒刑1 年，再
    與前開案件定應執行有期徒刑2 年3 月確定，於96年3 月7
    日假釋交付保護管束，並於96年11月24日保護管束期滿，假
    釋未經撤銷，未執行之刑視為執行完畢（於本件構成累犯）
    。
二、犯罪事實：
    詎渠等猶未見悔悟，竟仍基於共同意圖為自己不法所有之犯
    意聯絡，先於97年12月2 日某時許，由乙○○騎乘其所有之
    機車搭載甲○○，於行經臺北縣中和市○○路15號前，發現
    何晟傑所有之CPJ-322 號重型機車停放該處，2 人見有機可
    乘，遂由甲○○在旁把風，而由乙○○持其所有之機車鑰匙
    以開啟電門方式竊取何晟傑上述機車，得手後，由甲○○騎
    乘乙○○之機車，乙○○則騎乘所竊之機車，一同前往甲○○住處外停放；渠等復共同基於不法所有之犯意，於同日下
    午某時許，由乙○○騎乘所竊之機車搭載甲○○，尋找落單
    女子伺機搶奪，同日14時5 分許，於行經臺北縣板橋市○○
    街69號前，見丁○○1 人單獨行走於該處，隨即趁丁○○不
    及防備之際，由甲○○下手猝然自後方搶奪丁○○所有包包
    （內含身分證、健保卡、提款卡、信用卡、手機2 支、現金
    約新臺幣1,500 元等物），得手後朋分。
三、案經丁○○訴由臺北縣政府警察局海山分局移由臺灣板橋地
    方法院檢察署檢察官偵查起訴。
    理  由
一、本件係依刑事訴訟法第273 條之1 第1 項規定，以簡式審判
    程序審理判決。合先說明。
二、證據：
(一)、被告2 人，分別於警訊偵查暨本院所作的自白。
(二)、告訴人丁○○以及被害人何晟傑於警詢所作的指述。
(三)、臺北縣政府警察局海山分局扣押筆錄、扣押物品目錄表、臺
    北縣政府警察局車輛協尋電腦輸入單、車籍查詢基本資料詳
    細畫面各1 紙及檢視錄影畫面翻拍照片4 張。
三、核被告甲○○、乙○○所為，均係犯刑法第320 條第1 項之
    竊盜罪、第325 條第1 項之搶奪罪。被告2 人所犯上開2 罪
    間，犯意各別，行為互殊，應予分論併罰。被告2 人如上所
    犯各罪，有犯意之聯絡及行為之分擔，均為共同正犯。又被
    告2 人均有如前所述之前案，並經執行完畢，有本院98年6
    月24日查悉之臺灣高等法院被告前案紀錄表在卷可稽，是其
    等於5 年內故意再犯本件有期徒刑以上之2 罪，均為累犯，
    應各依刑法第47條第1 項規定，各加重其刑。爰分別審酌被
    告等之前科素行紀錄，年輕力壯，不思自強以己力賺取財物
    ，竟竊取及搶奪他人物品，所為顯不可採，兼衡其犯罪動機
    、手段、對被害人所生損害，及其等犯罪後於本院尚為坦承
    犯行之態度等一切情狀，分別酌情量處如主文所示之刑，併
    定其等應為執行之刑罰。
據上論斷，應依刑事訴訟法第273 條之1 第1 項、第299 條第1
項前段、第310 條之2 、第454 條，刑法第320 條第1 項、第32
5 條第1 項、第47條第1 項、第51條第5 款，刑法施行法第1 條
之1 ，判決如主文。
本案由檢察官丙○○提起公訴，經檢察官靳開聖到庭執行職務。
中    華    民    國    98    年    6     月    30    日
                        刑事第4 庭法  官  黎錦福
以上正本證明與原本無異。
如不服本判決，應於判決送達後10日內敘明上訴理由，向本院提
出上訴狀（應附繕本），上訴於臺灣高等法院。
                                  書記官  蔡麗春
中    華    民    國    98    年    6     月    30    日
附錄本案論罪科刑法條全文：
中華民國刑法第320條第1項
意圖為自己或第三人不法之所有，而竊取他人之動產者，為竊盜
罪，處5 年以下有期徒刑、拘役或5 百元以下罰金。
刑法第325 條第1 項
意圖為自己或第三人不法之所有，而搶奪他人之動產者，處6 月
以上5 年以下有期徒刑。


司法院資訊處製作；財團法人民間司法改革基金會備份。
